02/12/2018 Currículo Lattes



Imprimir currículo



## **Emanuelle Araújo Costa**

Endereço para acessar este CV:http://lattes.cnpq.br/2231449662005367

Última atualização do currículo em 02/12/2018

## Resumo informado pelo autor

Possui graduação em Enfermagem pela Escola Superior de Ciências da Saúde (2015). Especialista em Enfermagem Obstétrica através da Residência pela Escola Superior de Ciências da Saúde na Secretaria de Saúde do Distrito Federal. Tem experiência na área de Enfermagem Obstétrica, saúde da mulher e cuidados com o RN.

(Texto informado pelo autor)

### Nome civil

Nome Emanuelle Araújo Costa

## Dados pessoais

Nome em COSTA, E. A.

citações bibliográficas

Sexo Feminino

Cor ou Raça Branca

Filiação Luiz Cláudio Pires Costa e Fabíola De Jesus Guimarães Araúio Costa

Nascimento 11/06/1992 - Brasil

Identidade

Carteira de 2921726 SSP - DF - 17/08/2007

CPF 037.314.151-35

Endereço residencial

Quadra Quadra 2 Conjunto A Setor Residencial Leste (Planaltina) - Brasília 73350201, DF - Brasíl Telefone: 61 30124294

Celular 61 82840711

Endereço

eletrônico

E-mail para contato : manu.ujo@hotmail.com E-mail alternativo manu.ujo@gmail.com

## Formação acadêmica/titulação

2016 - 2018

Especialização em Residência em enfermagem obstétrica. Escola Superior de Ciências da Saúde, ESCS, Brasília, Brasil Título: - CUIDADO AO RECÉM-NASCIDO - O SIGNIFICADO DO CONTATO PELE A PELE NA PERCEPÇÃO DAS PUÉRPERAS

Orientador: Manuela Costa Melo

Bolsista do(a): Secretaria de Saúde do Distrito Federal

2012 - 2015
Graduação em Enfermagem.
Escola Superior de Ciências da Saúde, ESCS, Brasília, Brasil
Título: - HUMANIZAÇÃO DO CUIDADO - A VISÃO DO USUÁRIO DE DROGAS SOBRE OS GRUPOS
TERAPÉUTICOS NO CAPS.
Orientador: Daniela Martins Machado

2008 - 2010 Ensino Médio (2o grau) . Centro Educacional Delta, DELTA, Brasil, Ano de obtenção: 2010

## Atuação profissional

1. Escola Superior de Ciências da Saúde - ESCS

Vínculo institucional

Vinculo: Bolsista , Enquadramento funcional: Residente de Enfermagem Obstétrica , Carga horária: 60, Regime: Dedicação exclusiva 2016 - 2018

Outras informações: Residente em Enfermagem Obstétrica na Secretaria de Saúde do Distrito Federal, como residente Residente em Enfermagem Obstetrica ha Secretaria de Saude do Distrito Federal, como residente passamos por vários rodizios em diferentes setores que atendem à Saúde da Mulher e ao Recém-Nascido dentro da Secretaria de Saúde do DF: Centros Obstétricos da Rede da SES DF; Casa de Parto de São Sebastião; Alojamento Conjunto; Assistência a Gestantes de Alto Risco; Unidade de Terapia Intensiva Materna; Banco de Leite Humano; Sala de Parto com ênfase à assistência ao Recém-Nascido (incluindo práticas de Reanimação Neonatal); Centro de Saúde com ênfase em Pré-natal de Risco Habitual e Saúde da Mulher; Bloco Cirúrgico;

2. HOSPITAL SANTA HELENA S/A - HSHS\_FORN

02/12/2018 Currículo Lattes

> Vinculo institucional

2018 - Atual

Vínculo: Celetista , Enquadramento funcional: Enfermeira Obstetra , Carga horária: 40, Regime: Integral

Vínculo: Celetista , Enquadramento funcional: Enfermeira Obstetra , Carga norana: 40, Regime: integral Outras informações:
Atuação na Unidade de Internação (maternidade), executando as seguintes atividades: Acompanhamento do trabalho de parto, com assistência direta a gestante; Assistência ao recém-nascido internado em regime de Alojamento Conjunto; Assistência a puérpera internada em regime de Alojamento Conjunto; Auxílio, incentivo e cuidados na amamentação; Manejo com intercorrências que ocorrem no trabalho de parto e pós-parto; Liderança da equipe de enfermagem; Dimensionamento da equipe de enfermagem diária; Treinamentos periódicos com a equipe de enfermagem, abordando temas que surgem no cuidado diário; Gestão de material do setor;

# Áreas de atuação

- 1. Enfermagem
- 2. Enfermagem em Saúde da Mulher
- 3. ENFERMAGEM OBSTRÉTICA
- 4. Saúde Materno-Infantil
- 5. Ginecologia e Obstetrícia

### Produção

Produção bibliográfica

### Capítulos de livros publicados

1. COSTA, E. A.; MELO, M. C.; MONTEIRO, S. N. C.; SILVA, V. B. Educação em Saúde e o Ensino e Aprendizagem com o Arco de Maguerez na Pediatria Clínica In: O Processo de ensino e aprendizagem de profissionais de saúde: A metodologia da problematização por meio do arco de maguerez. 1 ed. Brasília : Têxieira Gráfica e Editora, 2016, v.1, p. 248-266. Referências adicionais: Brasil/Portugués. Meio de divulgação: Impresso, ISBN: 9788593213007

### Artigos em jornal de notícias

1. MONTEIRO, S. N. C.; MELO, M. C.; SILVA, V. B.; ACZA ALCANTARA,; COSTA, E. A. Educação e cuidado em saúde por meio do Arco de Maguerez na pediatria clínica. CIAIQ2016. , v.2, 2016. Areas do conhecimento : Enfermagem em Saúde da Criança e do Adolescente Setores de atividade : Atividades de atenção à saúde humana Referências adicionais : Brasil/Portugués. Meio de divulgação: Meio digital. Home page: http://proceedings.ciaiq.org/index.php/ciaiq2016/article/viewFile/736/723

Produção técnica

## Demais produções técnicas

1. COSTA, E. A.

Assistência a cesárea e ao Puerpério fisiológico. 2018. (Desenvolvimento de material didático ou instrucional)

insulational) Àreas do conhecimento : Enfermagem em Saúde da Mulher,Saúde Materno-Infantil Setores de atividade : Educação Referências adicionais : Brasil/Português. Meio de divulgação: Meio digital

Assistência ao trabalho de parto e parto, 2018. (Desenvolvimento de material didático ou instrucional) Areas do conhecimento : Enfermagem em Saúde da Mulher, Saúde Materno-Infantil Setores de atividade : Educação Referências adicionais : Brasil/Português. Meio de divulgação: Meio digital

COSTA, E. A.

Gestação de alto risco/ Pré-natal de alto risco, 2018. (Desenvolvimento de material didático ou instrucional)

ilisudiolial) Áreas do conhecimento : Enfermagem em Saúde da Mulher, Saúde Materno-Infantil Setores de atividade : Educação Referências adicionais : Brasil/Português. Meio de divulgação: Meio digital

COSTA, E. A.
Pré-natal de baixo risco/ risco habitual, 2018. (Desenvolvimento de material didático ou instrucional)

Areas do conhecimento: Enfermagem em Saúde da Mulher, Saúde Materno-Infantil

Setores de atividade: Educação

Referências adicionais: Brasil/Português. Meio de divulgação: Meio digital

Educação e Popularização de C&T

## Desenvolvimento de material didático ou instrucional

Assistência a cesárea e ao Puerpério fisiológico. 2018. (Desenvolvimento de material didático ou Abstitution a Universitation (instructional)

Areas do conhecimento : Enfermagem em Saúde da Mulher, Saúde Materno-Infantil

Referências adicionais : Brasil/Português. Meio de divulgação: Meio digital

COSTA, E. A.

Assistência ao trabalho de parto e parto, 2018. (Desenvolvimento de material didático ou instrucional) Areas do conhecimento: Enfermagem em Saúde da Mulher, Saúde Materno-Infantil Setores de atividade: Educação Referências adicionais: Brasil/Português. Meio de divulgação: Meio digital

Gestação de alto risco/ Pré-natal de alto risco, 2018. (Desenvolvimento de material didático ou instrucional)
Áreas do conhecimento : Enfermagem em Saúde da Mulher, Saúde Materno-Infantil
Setores de atividade : Educação
Referências adicionais : Brasil/Português. Meio de divulgação: Meio digital

02/12/2018 Currículo Lattes

COSTA, E. A.
Pré-natal de baixo risco/ risco habitual, 2018. (Desenvolvimento de material didático ou instrucional)
Áreas do conhecimento: Enfermagem em Saúde da Mulher, Saúde Materno-Infantil
Setores de atividade: Educação
Referências adicionais: Brasil/Português. Meio de divulgação: Meio digital

### Demais produções técnicas

COSTA, E. A.
Assistência a cesárea e ao Puerpério fisiológico, 2018. (Desenvolvimento de material didático ou instrucional)

Áreas do conhecimento : Enfermagem em Saúde da Mulher,Saúde Materno-Infantil

Setores de atividade : Educação Referências adicionais : Brasil/Português. Meio de divulgação: Meio digital

Assistência ao trabalho de parto e parto, 2018. (Desenvolvimento de material didático ou instrucional) Áreas do conhecimento: Enfermagem em Saúde da Mulher, Saúde Materno-Infantil

Referências adicionais : Brusil/Português. Meio de divulgação: Meio digital

### COSTA, E. A.

Gestação de alto risco/ Pré-natal de alto risco, 2018. (Desenvolvimento de material didático ou

Gestagad de anno esta l'instrucional) instrucional) Áreas do conhecimento : Enfermagem em Saúde da Mulher,Saúde Materno-Infantil

Referências adicionais : Brasil/Português. Meio de divulgação: Meio digital

### COSTA, E. A

Pré-natal de baixo risco/ risco habitual, 2018. (Desenvolvimento de material didático ou instrucional)

Areas do conhecimento: Enfermagem em Saúde da Mulher, Saúde Materno-Infantil

Setores de atividade: Educação

Referências adicionais: Brasil/Português. Meio de divulgação: Meio digital

## **Eventos**

Eventos

### Participação em eventos

- 1. Atualização em Enfermagem Obstétrica, 2016. (Outra)
- I SEMINÁRIO EM ENFERMAGEM OBSTÉTRICA: MODALIDADES E TENDÊNCIAS NA SAÚDE SUPLEMENTAR, 2016. (Seminário)
- Moderador no(a) 1º Encontro Intersetorial em Saúde Mental do Distrito Federal, 2014. (Encontro)
  Questões intersetoriais em saúde mental.
- IX Jornada Científica do Residentes em Enfermagem do Hospital de Base do Distrito Federal: O Conhecimento Científico aliado á Prática., 2014. (Outra)
- Atualizando a Enfermagem na Assistência Pediátrica, 2013. (Outra)
- Apresentação Oral no(a) **III CONGRESCS**, 2013. (Congresso) Uma proposta de reestruturação em rotinas e atribuições da equipe de enfermagem. 6.
- ASPECTOS PREVENTIVOS E O CUIDAR DAS PESSOAS COM LESÕES CUTÂNEAS, 2012. (Outra)
- Apresentação de Poster / Painel no(a) II CONGRESCS, 2012. (Congresso)
- VII JORNADA DA LADOR, 2012. (Outra)

# Totais de produção

### Producão hibliográfica

Capítulos de livros publicados	1
Jornais de Natíciae	1

## Produção técnica

Desenvolvimento de material didático ou instrucional	4
Eventos	
Participações em eventos (congresso)	1
Participações em eventos (seminário)	,
Participações em eventos (encontro)	,
Participações em eventos (outra)	!

Página gerada pelo sistema Currículo Lattes em 02/12/2018 às 12:09:13.

4